【裁判字號】    99,簡,6783
【裁判日期】    990812
【裁判案由】    竊盜
【裁判全文】
臺灣板橋地方法院刑事判決              99年度簡字第6783號
公  訴  人  臺灣板橋地方法院檢察署檢察官
被      告  乙○○
            甲○○
上列被告因竊盜案件，經檢察官提起公訴（99年度偵字第6923號
），被告自白犯罪，經本院改依簡易程序審理，判決如下：
    主  文
乙○○、甲○○共同竊盜，均累犯，各處拘役肆拾日，如易科罰
金，均以新臺幣壹仟元折算壹日；又共同竊盜，均累犯，各處拘
役肆拾日，如易科罰金，均以新臺幣壹仟元折算壹日。各應執行
拘役柒拾日，如易科罰金，均以新臺幣壹仟元折算壹日。
    事  實
一、乙○○前曾於民國92年間，因竊盜案件，經本院以92年度簡
    字第3361號判處有期徒刑3 月，於93年2 月17日易科罰金執
    行完畢；於93年間，因施用毒品案件，經本院以93年度簡字
    第126 號判處有期徒刑4 月，於93年6 月21日易科罰金執行
    完畢；於95年間，因施用毒品案件，經本院以95年度訴字第
    2305號判處有期徒刑8 月確定，另因竊盜、傷害及搶奪案件
    ，經本院以95年度訴字第3191號判處有期徒刑4 月、1 年，
    並定應執行為有期徒刑1 年2 月確定，復因施用毒品案件，
    經本院以96年度訴字第178 號判處有期徒刑8 月確定，上開
    4 罪之宣告刑，經本院以96年度聲字第1742號裁定應執行有
    期徒刑2 年4 月，嗣經本院以96年度聲減字第2100號裁定減
    刑並定應執行刑為有期徒刑1 年2 月15日確定，其於95年10
    月18日入監服刑，於96年11月30日縮刑期滿執行完畢。甲○○前曾於95年間，因竊盜、搶奪等案件，經本院以95年度訴
    字第3191號判處有期徒刑1 年、4 月，並定應執行刑為有期
    徒刑1 年2 月確定，嗣經本院以96年度聲減字第364 號裁定
    減刑並定應執行刑為有期徒刑7 月確定，其於96年8 月9 日
    執行完畢。詎其等仍不知悔改，共同意圖為自己不法之所有
    ，分別為下列行為：
  (一)於97年4 月5 日晚上10時20分許，甲○○騎乘機車搭載乙○○，前往臺北縣板橋市○○路117 號之民權體育場前，趁無
    人注意之際，由乙○○在旁把風，甲○○則徒手拉開賴依頻
    停放在該處之車牌號碼CXQ —153 號重型機車坐墊，竊取該
    機車置物箱內賴依頻所有之現金新臺幣（下同）2,500 元、
    身分證、健保卡、駕駛執照、行車執照各1 張、信用卡3 張
    、提款卡2 張、手機1 支及印章1 枚等物得手後，旋逃離現
    場。
  (二)於97年4 月19日晚上6 時11分許，甲○○騎乘機車搭載乙○○，前往臺北縣板橋市○○路117 號之民權體育場前，趁無
    人注意之際，由乙○○在旁把風，甲○○則徒手拉開丁○○
    停放該處之車牌號碼LC3 —611 號重型機車置物箱，竊取丁○○所有之咖啡色包包1 只（內有刑事訴訟法講義1 本、民
    法參考書2 本、內有零錢若干之零錢包1 只），得手後旋即
    逃離現場。嗣經丁○○發現遭竊報警處理，並調閱附近監視
    器錄影帶畫面，始循線查獲上情。
二、案經丙○○、丁○○訴由臺北市政府警察局板橋分局報請臺
    灣板橋地方法院檢察署檢察官偵查起訴。
    理  由
一、按檢察官依通常程序起訴，經被告自白犯罪，法院認為宜以
    簡易判決處刑者，得不經通常審判程序，逕以簡易判決處刑
    ，刑事訴訟法第449 條第2 項定有明文。本件被告乙○○、
    甲○○就檢察官起訴之犯罪事實坦承不諱，本院認宜以簡易
    判決處刑，爰依前開規定，不經通常審判程序，逕以簡易判
    決處刑，合先敘明。
二、上開犯罪事實，業據被告乙○○、甲○○於本院審理中坦認
    不諱，並有證人丙○○、丁○○於警詢中證述明確，且有翻
    拍監視錄影畫面照片16張在卷可稽，足認被告乙○○、甲○○自白與事實相符，本件事證明確，犯行洵堪認定。
三、核被告乙○○、甲○○就犯罪事實一(一)、(二)所為，均係犯刑
    法第320 條第1 項之普通竊盜罪。被告乙○○雖僅參與犯罪
    構成要件以外之行為，惟其以自己共同犯罪之意思為之，仍
    應以共同正犯論。其等所犯上開2 罪之間，犯意各別，行為
    互殊，應予分論併罰之。被告2 人前有如事實欄所述之犯罪
    科刑及執行情形，此有臺灣高等法院被告前案紀錄表1 份在
    卷可稽，其於有期徒刑執行完畢後，5 年以內再故意犯前開
    2 罪，皆應依刑法第47條第1 項規定論以累犯，均加重其刑
    。爰審酌被告2 人不思循合法正當途徑獲取財物，竟運用智
    慧於不當之途，隨意竊取他人財物，欠缺法治觀念，行為可
    眥，及其生活狀況、智識程度、犯罪動機、目的、手段，惟
    犯罪坦承犯行等一切情狀，分別量處如主文所示之刑，並諭
    知易科罰金之折算標準，且定其應執行之刑及諭知易科罰金
    之折算標準。
據上論斷，應依刑事訴訟法第449 條第2 項、第3 項，刑法第28
條、第320 條第1 項、第51條第6 款、第47條第1 項前段、第41
條第1 項前段，刑法施行法第1 之1 條第1 項、第2 項前段，逕
以簡易判決處刑如主文。
中    華    民    國    99    年    8     月    12    日
                  刑事第一庭    法  官  連雅婷
以上正本證明與原本無異
如不服本判決應於送達後10日內向本院提出上訴狀
                                書記官  郭晉良
中    華    民    國    99    年    8     月    12    日
附錄本案論罪科刑法條全文：
中華民國刑法第320條
（普通竊盜罪、竊佔罪）
意圖為自己或第三人不法之所有，而竊取他人之動產者，為竊盜
罪，處5  年以下有期徒刑、拘役或 5 百元以下罰金。
意圖為自己或第三人不法之利益，而竊佔他人之不動產者，依前
項之規定處斷。
前二項之未遂犯罰之。

司法院資訊處製作；財團法人民間司法改革基金會備份。
